# 请教陈版主：关于集团内部合并抵消

提问人：AP3022 时间：2022-03-03 09:32:08
母公司购入收入作为存货管理，平价卖给子公司作为固定资产，请问，合并时应怎么抵消？

回答人：chenyiwei
合并层面相当于本集团将存货转为固定资产。因为是平价转卖，无内部未实现损益，故只需等额抵销内部收入和成本即可。